【裁判字號】    91,交易,730
【裁判日期】    920122
【裁判案由】    過失致死
【裁判全文】
臺灣桃園地方法院刑事判決                        九十一年度交易字第七三號
    公  訴  人  臺灣桃園地方法院檢察署檢察官
    被      告  甲○○  男  二.
右列被告因過失致死案件，經檢察官提起公訴（九十一年度偵字第一九五七一號），
本院判決如左：
    主  文
甲○○因過失致人於死，處有期徒刑捌月，緩刑參年。
    事  實
一、甲○○明知酒後不得駕車，竟於民國九十一年五月十八日凌晨三時許，飲酒後（
    經酒精測試換算後吐氣所含酒精濃度為每公升０．二七毫克，尚未達不能安全駕
    駛動力交通工具及精神耗弱之程度），駕駛車牌號碼ＬＲ－九八八二號自用小客
    車搭載友人張原裕及朱富源沿桃園縣桃園市○○路往桃園方向行駛，欲前往搭載
    其他友人，嗣於同日凌晨三時四十分許，甲○○駕車行經中山路一五一二巷貿聯
    倉儲公司門口時，其原應注意駕駛車輛在雙向道路行駛時應依遵行車道行駛，而
    依當時光線為夜間有照明、路面狀態無缺陷、道路無障礙物且視距良好等情形，
    並無不能注意之情事，詎其竟疏於注意，貿然以時速七十公里之速度，在上開限
    速時速六十公里之路段超速行駛，致因酒後駕駛自小客車操控失當侵入中山路對
    向來車道，致小客車右前車頭與對向由陳錦洲所駕駛，暫停等待左轉進入貿聯倉
    儲，車牌號碼ＫＧ－三三九號之貨櫃曳引車之左前保險桿處發生碰撞，甲○○所
    駕駛之ＬＲ－九八八二號自用小客車右側車頭因煞停不及而衝入貨櫃曳引車車頭
    之下方，自小客車後座乘客朱富源因未繫安全帶，於碰撞時身體搖晃撞擊車輛內
    部，致胸內主動脈下行部分發生完全斷裂，大量出血休克死亡。
二、案經台灣桃園地方法院檢察署檢察官據報相驗後自動檢舉偵查起訴。
    理  由
一、右揭事實，業據被告甲○○迭於偵審中坦承不諱，經核與被害人家屬朱柔蓉指訴
    之情節、證人即同車友人張源裕、證人即貨櫃曳引車陳錦洲證述情節相符，復有
    桃園縣警察局繪製之道路交通事故調查報告表、車禍現場相片十六張、車損相片
    二十三張、行政院衛生署桃園醫院病歷摘要乙件附卷可稽；而被害人朱富源確因
    此車禍致胸內主動脈下行部分發生完全斷裂，大量出血休克死亡，亦經台灣桃園
    地方法院檢察署檢察官督同法醫師相驗解剖屬實，並製有相驗筆錄、解剖筆錄及
    相驗屍體證明書驗斷書暨法務部法醫研究所九十一年七月二日函及（九一）法醫
    所醫鑑字第０七二七號鑑定書在卷可憑。而被告飲酒後，其酒精濃度，經測試換
    算後為酒精成分為每公升０．二七毫克乙節，亦有行政院衛生署桃園醫院病歷摘
    要乙件在卷可按。
二、按行車速度應依標誌或標線之規定；且汽車在雙向二車道行駛時，應依左列規定
    ：均應在遵行車道內行駛；在劃有分向限制線之路段，不得駛入來車之車道內；
    且飲酒後吐氣所含酒精成分超過每公升０．二五毫克以上者，不得開車。道路交
    通安全規則第九十三條第一項、第九十七第一款、第二款、第一百十四條第二款
    分別定有明文。而該路段行車速限為時速六十公里，有上開道路交通事故調查報
    告表在卷可按。被告為汽車之駕駛人，自應注意上開安全規定，且依肇事當時之
    狀況，並非不能注意及此，意疏於注意，因而酒後駕車肇事致人死亡，被告對本
    件車禍之發生顯有過失。又本件車禍經送請台灣省桃園縣區車輛行車事故鑑定委
    員會鑑定，亦同此認定，有該委員會九十一年九月六日九一府車鑑桃字第九一○
    九四七號函送之鑑定意見書存卷足稽。而被害人朱富源因本件車禍，致胸內主動
    脈下行部分發生完全斷裂，大量出血休克死亡，已如前述，則被告之過失行為與
    被害人朱富源死亡間，具有相當因果關係。本案事證明確，被告之過失犯行，洵
    堪認定。
三、被告酒後超速駕車肇事，致被害人死亡，核被告所為，係犯刑法第二百七十六條
    第一項之過失致死罪。又被告於酒後駕車，經測試酒精成分為每公升０．二七毫
    克，亦有酒精測試值表乙紙在卷可稽，已如前述；按汽車駕駛人飲酒後其吐氣所
    含酒精濃度超過每公升０．二五毫克或血液中酒精濃度超過百分之０．０五以上
    者，不得駕車，道路交通安全規則第一百十四條第二款定有明文，被告酒後已超
    過上開規定之標準，猶駕駛小客車致肇事之行為，與道路交通安全管理處罰條例
    第八十六條第一項之酒醉駕車致肇事，應加重其刑至二分之一之構成要件相當，
    應依該條規定加重其刑。爰審酌被告之過失程度、所生之危害、及被告肇事後坦
    承犯行，態度良好，且與被害人家屬達成和解，有桃園縣中壢市調解委員會調解
    筆錄在卷足憑，並賠償損害等一切情狀，量處如主文所示之刑，以資懲儆。又被
    告前未曾受有期徒刑以上刑之宣告，有台灣高等法院刑案被告全國前案紀錄表、
    台灣桃園地方法院檢察署刑案資料查註紀錄表各一紙在卷可稽，其因一時失慮，
    偶罹刑典，惟事後已深具悔意，經此刑之宣告後，應知警惕而無再犯之虞，本院
    因認所宣告之刑以暫不執行為當，爰予以宣告緩刑三年，用啟自新。
據上論斷，應依刑事訴訟法第二百九十九條第一項前段，刑法第二百七十六條第一項
、第七十四條第一款，道路交通管理處罰條例第八十六條第一項，罰金罰鍰提高標準
條例第一條前段，判決如主文。
本案經檢察官潘怡華到庭執行職務。
中      華      民      國    九十二    年      一    月    二十二    日
                                臺灣桃園地方法院刑事第四庭
                                            法  官   邱  滋  杉
右正本證明與原本無異。
如不服本判決，應於判決送達後十日內向本院提出上訴狀( 應附繕本 )，上訴於
臺灣高等法院。
                                            書記官   周  巧  屏
中      華      民      國      九十二    年      一    月    二十二    日
附錄法條
中華民國刑法第二百七十六條(過失致死罪)
因過失致人於死者，處二年以下有期徒刑、拘役或二千元以下罰金。
從事業務之人，因業務上之過失犯前項之罪者，處五年以下有期徒刑或拘
役，得併科三千元以下罰金。
道路交通管理處罰條例第八十六條
汽車駕駛人，無駕駛執照駕車、酒醉駕車、吸食毒品或迷幻藥駕車、行駛人行道或行
經行人穿越道不依規定讓行人優先通行，因而致人受傷或死亡，依法應負刑事責任者
，加重其刑至二分之一。
汽車駕駛人，在快車道依規定駕車行駛，因行人或慢車不依規定，擅自進入快車道，
而致人受傷或死亡，依法應負刑事責任者，減輕其刑。


司法院資訊處製作；財團法人民間司法改革基金會備份。
